臺灣桃園地方法院刑事判決
110年度簡上字第406號
上  訴  人  
即  被  告  廖文誌


上列上訴人即被告因誹謗案件，不服本院民國110年7月24日110
年度桃簡字第284號第一審刑事簡易判決（聲請簡易判決處刑案
號：109年度偵字第32664號），提起上訴，本院管轄之第二審合
議庭判決如下：
    主  文
上訴駁回。
廖文誌緩刑2年。
    犯罪事實及理由
一、本案經本院合議庭審理結果，認第一審判決認事、用法及量
    刑均無不當，應予維持，並引用第一審簡易判決記載之事實
    、證據及理由（如附件），另就證據部分補充「被告廖文誌
    於本院審理時之自白、告訴人吳虹誼之陳報狀、和解書」。
二、上訴人即被告廖文誌提起本件上訴，對原審認定之犯罪事實
    並不爭執，其上訴意旨略以：伊將小孩學費借予告訴人，因
    告訴人一拖再拖，一時衝動才為本案犯行，伊只是希望告訴
    人能出面處理金錢問題，希望法院給伊緩刑等語。
三、經查，原審以本案事證明確，認被告所為，係犯刑法第310
    條第2項之散布文字誹謗罪，並審酌被告之犯罪手段、告訴
    人及其家人名譽受損程度、犯後態度等一切情狀，綜合考量
    ，而於法定刑範圍內為刑之量定，經核原審認事用法，並無
    不合，雖未及審酌被告與告訴人於原審判決後已成立和解，
    被告已給付賠償金完畢，惟其量刑亦屬妥適，應予維持。被
    告上訴未指摘原判決有何認事用法違背法令之處，其提起上
    訴，為無理由，應予駁回。
四、末查，被告前未曾因故意犯罪受有期徒刑以上刑之宣告，有
    臺灣高等法院被告前案紀錄表在卷可參，且被告已與告訴人
    以新臺幣2萬元成立和解，並已給付完畢，告訴人願意原諒
    被告等情，有告訴人之陳報狀、和解書在卷可稽，本院斟酌
    上情，認其經此科刑教訓後，應知警惕而無再犯之虞，原審
    所宣告之刑，以暫不執行為適當，爰依刑法第74條第1項第1
    款規定，諭知緩刑2年，以勵自新。
五、據上論斷，應依刑事訴訟法第455條之1第1項、第3項、第37
    3條、第364條、第368條，判決如主文。
本案經檢察官楊挺宏聲請簡易判決處刑，檢察官謝咏儒到庭執行
職務。
中    華    民    國   111    年     6    月    2    日
                  刑事第十三庭  審判長法  官  潘怡華
                                      法  官  郭鍵融
                                      法  官  簡方毅
以上正本證明與原本無異。
不得上訴。
　　　　　　　　　　　　　　　        書記官　施懿珊
中　　華　　民　　國　　111 　年　　6 　　月　　6 　　日
　　　　　　　　　　　　　　　　　　　
【附件】：
臺灣桃園地方法院刑事簡易判決
110年度桃簡字第284號
聲　請　人　臺灣桃園地方檢察署檢察官
被　　　告　廖文誌  男  民國00年0月00日生
                    身分證統一編號：Z000000000號
                    住桃園市○○區○○街00號
上列被告因誹謗案件，經檢察官聲請以簡易判決處刑（109 年度
偵字第32664號），本院判決如下：
    主  文
廖文誌意圖散布於眾，而傳述足以毀損他人名譽之事，處有期徒
刑貳月又貳拾日，如易科罰金以新台幣壹仟元折算壹日。
    事實及理由
一、本案犯罪事實及證據並所犯法條，除補充如下外，餘均引用
    檢察官聲請簡易判決處刑書（如附件）所載。
二、⑴被告廖文誌先後在桃園市桃園區廈門街61巷口附近之電線
    桿上，張貼標註「3 之1 號（按：即告訴人吳虹誼之住處）
    、欠錢還錢」且標題載有「她外遇生女DNA 鑑定與先生和小
    王無血緣」等內容之新聞剪報影本2 張，及在桃園市○○區
    ○○街000 號吳虹誼當時工作地點大門上，張貼載有「（略
    以）桃園一名吳姓女子外遇陳姓同事產女，跟李姓丈夫坦承
    ，兩人被告通姦，但經過DNA 鑑定，吳女產下的女兒，並無
    先生或小王的血緣。…已婚的28歲吳女去年3 月底產下女嬰
    ，她向先生坦承與37歲的同事陳男外遇…」等內容之新聞剪
    報影本2 張，被告所張貼之內容顯然足以嚴重毀損告訴人之
    名譽，況且，男女如何交往、告訴人與何人生女純屬他人之
    私德，即便於通姦罪未廢除前，經配偶提告，可構成通姦罪
    ，然此係侵害配偶之婚姻美滿維持權而與公共利益無關，被
    告所張貼之內容雖為真實，然仍屬法所不許。再按，刑法第
    310 條第2 項所謂散布文字，係以文字指摘足以毀損他人名
    譽之事，廣為傳布，其方法並無限制，黏貼通衢亦屬之（參
    見褚劍鴻著刑法分則釋論下冊，臺灣商務印書館股份有限公
    司，78年5 月版第1031頁），被告張貼上開紙張之位置，足
    以使住於上開街巷及告訴人工作處之不特定人看見，而告訴
    人即住於該街巷並在該地點工作，被告所張貼之新聞內容復
    載有「吳姓女子」、「陳姓同事」之特定人及告訴人外遇生
    女並經過DNA 鑑定等具體事件，不特定人目擊後可聯想該具
    體事件所指涉者即為住於上開街巷及在上開工作處所工作之
    告訴人，故屬於散布之一種方法無疑，並足以妨害告訴人之
    名譽，從而，本件事證明確，被告加重誹謗犯行，洵堪認定
    ，應依法論科。⑵審酌被告之犯罪手段係將報紙報導之具體
    內容在被告住處及工作地點加以張貼、張貼之內容對於告訴
    人之名譽傷害極大並足以傷及其之家人、被告雖於犯後自承
    犯行之犯後態度良好，然迄未與被害人達成和解等一切情狀
    ，量處如主文所示之刑，並諭知易科罰金之折算標準。
三、據上論斷，應依刑事訴訟法第449 條第1 項前段、第3 項、
    第454 條第2 項，刑法第310 條第2 項、第41條第1 項前段
    ，刑法施行法第1 條之1 第1 項，逕以簡易判決處刑如主文
    。
四、如不服本判決，得於判決書送達之翌日起20日內，以書狀敘
    述理由，向本院合議庭提出上訴（須附繕本）。
中    華    民    國   110    年    7     月    24    日
                    桃園簡易庭法  官  曾雨明
以上正本證明與原本無異。
如不服本判決，應於判決送達後20日內向本院提出上訴狀（應附
繕本）。
                              書記官  劉貞儀
中    華    民    國   110    年    7     月    27    日
附錄論罪科刑法條：
中華民國刑法第310條
意圖散布於眾，而指摘或傳述足以毀損他人名譽之事者，為誹謗
罪，處1 年以下有期徒刑、拘役或1 萬5 千元以下罰金。
散布文字、圖畫犯前項之罪者，處2 年以下有期徒刑、拘役或3
萬元以下罰金。
對於所誹謗之事，能證明其為真實者，不罰。但涉於私德而與公
共利益無關者，不在此限。
附件：
臺灣桃園地方檢察署檢察官聲請簡易判決處刑書
109年度偵字第32664號
    被      告  廖文誌  男  33歲（民國00年0月00日生）
                        住桃園市○○區○○街00號
                        國民身分證統一編號：Z000000000號
上列被告因妨害名譽案件，業經偵查終結，認為宜以簡易判決處
刑，茲將犯罪事實及證據並所犯法條分敘如下：
          犯罪事實
一、廖文誌與吳虹誼前為男女朋友，因分手後有金錢糾紛，竟意
    圖散布於眾，基於加重誹謗之犯意，於民國109 年4 月7 日
    某時許，先後在桃園市桃園區廈門街61巷口附近之電線桿上
    ，張貼標註「3 之1 號（按：即吳虹誼之住處）、欠錢還錢
    」且標題載有「她外遇生女DNA 鑑定與先生和小王無血緣」
    等內容之新聞剪報影本2 張，及在桃園市○○區○○街000
    號吳虹誼當時工作地點大門上，張貼載有「（略以）桃園一
    名吳姓女子外遇陳姓同事產女，跟李姓丈夫坦承，兩人被告
    通姦，但經過DNA 鑑定，吳女產下的女兒，並無先生或小王
    的血緣。. . . 已婚的28歲吳女去年3 月底產下女嬰，她向
    先生坦承與37歲的同事陳男外遇. . . 」等內容之新聞剪報
    影本2 張，供不特定之多數人得以觀覽見聞，足以毀損吳虹
    誼之名譽。
二、案經吳虹誼訴由桃園市政府警察局桃園分局函送偵辦。
          證據並所犯法條
一、上揭犯罪事實，業據被告廖文誌於偵查中坦承不諱，並經告
    訴人吳虹誼於警詢及偵查中指訴在卷，且有新聞剪報影本3
    張及現場照片4 張訴在卷可稽，被告犯嫌堪可認定。
二、核被告廖文誌所為，係犯刑法第310 條第2 項之加重誹謗罪
    嫌。至告訴人吳虹誼另指訴被告涉嫌毀損及使用臉書(
    Facebo ok)對其加重誹謗部分，另為不起訴之處分，併此敘
    明。
三、依刑事訴訟法第451條第1項聲請逕以簡易判決處刑。
    此  致
臺灣桃園地方法院
中    華    民    國   109    年    12    月    21    日
                              檢  察  官  楊挺宏
本件證明與原本無異
中    華    民    國   109    年    12    月    25    日
                              書  記  官  范書銘
所犯法條：
中華民國刑法第310條
（誹謗罪）
意圖散布於眾，而指摘或傳述足以毀損他人名譽之事者，為誹謗
罪，處1 年以下有期徒刑、拘役或5 百元以下罰金。
散布文字、圖畫犯前項之罪者，處2 年以下有期徒刑、拘役或1
千元以下罰金。
對於所誹謗之事，能證明其為真實者，不罰。但涉於私德而與公
共利益無關者，不在此限。